---
title: "Verteilte Dateien"
date: '2024-08-19'
author: Miguel Alvarez
date-modified: today
description:
  Beschreibung der Dateien, die f체r den Kurs verteilt werden.
draft: false
---

# Dateien Herunterladen

- Beschreibung der verteilten Dateien
  - Quelle
  - Inhalt/Format
  - Einlesen

# Beschreibung der Datens채tzen

## Bodenfeuchte Messungen

Daten eines Sensornetzwerkes zur Messung von Bodenfeuchte und Bodeneigenschaften.
Die Daten wurden im Hainich, Deutschland, im Rahmen des AquaDiva-Projekts erhoben.
Die Daten wurden von [Zenodo](https://zenodo.org/records/8063928) heruntergeladen und geringf체gig angepasst.
Das Format ist in diesem Fall .csv (comma separated values) und beinhaltet Koordinaten in UTM Format.

```{r}
Boden <- read.csv("data/soil_properties.csv")
head(Boden[ , 1:7])
```

Alternativ zu `read.csv()`, das ein Objekt **data.frame** erzeugt, dieser Datensatz kann direkt als **tibble** importiert werden.

```{r}
#| message: false
library(readr)
Boden <- read_csv("data/soil_properties.csv")
Boden
```

## Stadtbezirke in Bochum

Ein ESRI-Shapefile mit den Stadtbezirken von Bochum.
Die Datei stammt aus dem [Open Data Portal der Stadt Bochum](https://www.bochum.de/Open-Data/Datensaetze/Geografie-Geodaten-und-Stadtplanung).
Der Inhalt der Attributtabelle wurde vereinfacht.

```{r}
#| message: false
#| results: 'hide'
library(sf)
Bochum <- st_read("data/Stadtbezirke.shp")
plot(st_geometry(Bochum))
```




# Gel채ndemodel

<https://gdz.bkg.bund.de/index.php/default/digitales-gelandemodell-gitterweite-1000-m-dgm1000.html>


# Soil Data

<https://zenodo.org/records/8065170>

